臺灣高雄地方法院刑事判決　　　　　　　 93年度易字第913號
公　訴　人　臺灣高雄地方法院檢察署檢察官
被　　　告　甲○○　男　35歲.
　　　　　　　　 　 號
　　　　　　乙○○　男　28歲.
　　　　　　戊○○　男　30歲.
右　一　人
選任辯護人　黃祖裕律師
上列被告等因詐欺等案件，經檢察官提起公訴（92年度偵字第
17552 號），本院判決如下：
    主  文
乙○○共同連續意圖為自己不法之所有，以不正方法由自動付款
設備取得他人之物，累犯，處有期徒刑捌月。
戊○○共同連續意圖為自己不法之所有，以不正方法由自動付款
設備取得他人之物，累犯，處有期徒刑壹年。
甲○○被訴利用自動付款設備詐欺部分，免訴；被訴收受贓物部
分，無罪。
    事  實
一、乙○○曾於民國90年間，因竊盜案件，經本院判處有期徒刑
    10月，提起上訴後又撤回上訴而確定，於92年1 月3 日執行
    完畢。戊○○曾於82年間，因竊盜案件經本院判處有期徒刑
    6 月，緩刑3 年確定在案，嗣經本院以85年度聲撤字第4 號
    裁定撤銷緩刑，入監執行，於87年11月11日執行完畢。詎二
    人均猶不知悔改，於92年8 月19日晚上10時許，戊○○駕駛
    其所有車牌號碼1769-FN 自小客車，至乙○○位於高雄縣美
    濃鎮○○路285 號租處搭載乙○○至美濃鎮東門橋後，囑咐
    乙○○在該處等候，隨即駕車前去他處載人，待返回時甲○○已坐在車內，三人乃一起前往高雄縣旗山鎮，途中因甲○○與戊○○談及甲○○竊得其國中音樂老師李雪光所有台灣
    銀行帳號0000000000 00 號之金融卡1 張、美濃郵局帳號
    0000000000 000000000提款卡1 張、中國農民銀行美濃分行
    （簡稱農民銀行美濃分行）帳號00000000000 號金融卡1 張
    ，並邀同乙○○一同前去旗山鎮上領款，詎乙○○及戊○○
    明知該提款卡及金融卡為甲○○於92年8 月間，在李雪光位
    於高雄縣美濃鎮○○街18號住處竊得之贓物，竟仍共同基於
    收受贓物之犯意聯絡，並與甲○○共同基於意圖為自己不法
    所有之概括犯意，以由戊○○駕駛上開車輛搭載乙○○及甲○○至旗山鎮之郵局或銀行附近，再由甲○○取出卡片交予
    戊○○再交由乙○○持卡下車領款之方式，先後於: （1）
    同日晚上10時25分許、由乙○○持上開郵局提款卡，至高雄
    縣旗山鎮○○路高新銀行之提款機，擅自輸入甲○○告知之
    密碼，接續領取新台幣（下同）15000 元、15000 元（另有
    7 元為手續費）；（2）同 日晚上11時8 分許，由乙○○持
    上開郵局提款卡，至高雄縣旗山鎮○○路旗山郵局第6 支局
    提款機，擅自輸入密碼，提領60000 元；（3）同 日晚上11
    時43分許，由乙○○持上開農民銀行美濃分行金融卡，至高
    雄縣旗山鎮○○路彰化銀行之提款機，擅自輸入密碼，接續
    領取20000 元、20000 元、20000 元（另有7 元為手續費）
    ；（4）同 日晚上11時44分許，由乙○○持上開台灣銀行金
    融卡，至高雄縣旗山鎮○○路旗山郵局第6 支局，擅自輸入
    密碼，接續領取20000 元、20000 元（另有7 元為手續費）
    ，使上開自動付款設備誤認係有權持有金融卡或提款卡之人
    提領現金，以此不正方法由自動付款設備取得合計190000
    元，每次提領後即將領得金額交予戊○○，嗣於同日晚上11
    時47分許，乙○○在上開旗山郵局第6 支局提款機甫提款完
    畢，適有許世昌員警等人駕駛巡邏車經過該處，見乙○○口
    戴口罩領款，形跡可疑，上前盤查發現乙○○身上尚有其他
    卡片而查獲，原停在高雄縣旗山鎮○○路與華中街口「枝仔
    冰城」前之戊○○及甲○○見狀隨即駕車逃逸。
二、案經高雄縣警察局旗山分局報告臺灣高雄地方法院檢察署檢
    察官偵查起訴。
    理由
甲、被告乙○○、戊○○有罪部分:
（甲）程序方面:證人己○○偵查中證述之證據能力:
一、按被告以外之人，於審判外之言詞或書面陳述，除法律有規
    定者外，不得作為證據。刑事訴訟法第159 條第1 項定有明
    文。被告以外之人（包括證人、鑑定人、告訴人、被害人及
    共同被告等）於審判外之言詞或書面陳述，即所謂傳聞證據
    。由於傳聞證據有悖法院直接審理及言詞審理之精神，妨礙
    當事人之反對詰問權，影響程序正義之實現，除法律有規定
    者（例如同法第159 條第2 項、同法第159 條之1 至之5、
    同法第206 條等）外，原則上不具證據能力。至傳聞證據之
    內容，包括風聞傳說、毫無根據之蜚短流長之傳聞事實（最
    高法院22年度上字第2842號判例意旨參考）；輾轉聞自親自
    經歷者之體驗事實而作成之調查報告（最高法院29年度上字
    第2641號判例意旨參考）；及證人未親自到庭，僅以書面代
    到庭陳述（最高法院70年度台上字第3864號判例意旨參考）
    等情形在內。
二、本件證人己○○於偵查中結證稱：「（你如何知道卡片為乙○○和阿宏偷的？）是阿宏跟阿明跟我講的，在阿昌被抓時
    第二天早上在我家附近告訴我的」、「（上述阿宏、乙○○
    竊盜證言，是否屬實？）是。我是聽阿宏講的，他跟我較好
    」等語，係由證人己○○到庭轉述聽聞被告甲○○及戊○○
    所知覺記憶之事實，屬於被告以外之人，於審判外之言詞，
    且查無上開例外得以之作為證據之各種情形，其所為之陳述
    應無證據能力。
（乙）實體方面:
一、訊據被告乙○○對於上揭犯罪事實供承不諱，被告戊○○則
    矢口否認犯行，辯稱: 案發當天下午5 、6 點伊曾開車載乙○○去旗山客運搭車，後來去高雄，故未搭載被告前去旗山
    鎮領錢，而且伊與甲○○也不熟，不可能開車搭載甲○○及
    乙○○一同前去提款；又伊雖然曾經拿錢到庚○○家中數錢
    ，但金額並未多達10餘萬元云云，經查:
（一）上開金融卡及提款卡為被害人李雪光於92年8 月間所失竊
      ，並經證人即被害人之子丙○○於92年8 月20日上午9 時
      返家時發現失竊一節，業據證人丙○○於警詢時證述甚詳
      ，並有台灣高雄地方法院檢察署94年4 月29日電話紀錄單
      1 紙、證人丙○○將上開台灣銀行金融卡1 張及現金4000
      0 元領回之贓物認領保管單據1 紙附卷可稽，是上開金融
      卡及提款卡為失竊之贓物，足堪認定。
（二）次查，被告戊○○於案發當天晚上10時許，駕車前去被告
      乙○○租處搭載被告乙○○前往高雄縣美濃鎮東門橋，並
      讓被告乙○○在此下車後，隨即駕車前去他處載人，返回
      時甲○○已坐在車內，被告乙○○上車後，被告戊○○及
      甲○○聊及被害人為被告甲○○之老師，被害人之子為被
      告甲○○之同學，因得知被害人前往美國不在家，被告甲○○遂至被害人住處竊得上開金融卡及提款卡，嗣被告三
      人即持卡前往旗山鎮領錢，暨被告戊○○知悉被告甲○○
      取出之卡片係被告甲○○竊得等情，業據證人即被告乙○○於本院最後1 次即第5 次審理時以證人身份證述甚詳，
      其前於本院第3 次審理時雖未提及上開金融卡及提款卡為
      被告甲○○竊得一事，惟當時即已證稱: 「是被告戊○○
      到美濃鎮○○路我租的地方載我到東門里那裡載被告甲○○，後來到旗山那邊」等語，與其嗣於本院最後1 次審理
      時證述情節相符；抑且被告甲○○並不否認被害人為其國
      中音樂老師，證人即被害人之子丙○○為被告甲○○之國
      中同學事實，此與被告乙○○前開證述其在車上聽聞被告
      甲○○及戊○○聊天內容，不謀而合；再者被害人之子即
      證人丙○○於警詢證稱並不認識乙○○，且證人丙○○之
      警詢筆錄亦僅提及其母親當時人在美國旅遊，而未論及其
      母親為被告甲○○之老師，及丙○○本人為被告甲○○之
      國中同學一節，準此，倘非被告乙○○在車上聽聞被告甲○○與戊○○聊天內容，被告乙○○如何得知上情；佐以
      被告乙○○與甲○○間並無何仇隙或過節，此業據被告甲○○陳明在卷，被告乙○○顯無誣陷甲○○之動機，故被
      告乙○○以證人身份所為之上開證述，應足採信，上開金
      融卡及提款卡為被告甲○○竊得，及被告乙○○及戊○○
      知為贓物一節，足堪認定。
（三）又被告乙○○、戊○○與被告甲○○如何於上開時地，以
      由被告戊○○駕車搭載被告乙○○、甲○○至旗山鎮上，
      再推由乙○○持卡下車，擅自輸入密碼，總共提領10餘萬
      元元之事實，迭據被告乙○○自警詢起迄本院審理中供承
      在卷，及以證人身份證述無訛；又被告戊○○於被告乙○○被查獲後之當天晚上，曾到庚○○家中，當時被告戊○○並接獲被告乙○○女友打來欲向被告戊○○借錢以便幫
      被告乙○○辦理交保之電話，及當時被告戊○○曾經拿出
      約10萬元之現金點算等情，亦據被告乙○○於本院審理時
      供述在卷，核與證人庚○○證述大致相符，被告戊○○亦
      不否認曾經拿現金至證人庚○○住處點算一事，雖然證人
      庚○○證稱被告戊○○點錢非被告乙○○被查獲當天晚上
      ，且伊不知道被告戊○○拿出來點算的現金金額云云，惟
      再質之能否確定被告戊○○點錢與被告乙○○被查獲並非
      同一天時，則又證稱不能確定一語，且證稱被告戊○○至
      伊住處時間為被告乙○○被查獲當天上午，且一直到晚上
      12點多始離開等語，惟此與被告戊○○供稱案發當天下午
      5 、6 點時，伊駕車搭載乙○○至旗山客運車站坐車，後
      來去高雄等語不符，顯見證人庚○○上開所述，顯係迴護
      被告戊○○之詞，不足採信。
（四）此外，復有鳳山郵局92年9 月15日鳳營字第092506013202
      6 函附被害人上開郵局帳戶之存提詳情表、交易代碼說明
      1 紙及本院94年6 月16日公務電話紀錄1 紙、台灣銀行鳳
      山分行92年9 月10日鳳山營字第0920006966 1號函附被害
      人帳戶之往來明細查詢單1 紙、中國農民銀行美濃分行92
      年9 月18日農美營字第9242600230號函附被害人帳戶提款
      明細資料1 紙及被告乙○○口戴口罩前往領款之監視器翻
      拍照片4 張在卷可稽，本件事證明，被告二人之犯行，洵
      堪認定。
（五）至於被告戊○○之辯護人雖為被告戊○○辯護稱: 被告乙○○於偵查中分別供稱: 「他們手上有三、四張卡，拿本
      件的卡片給我」、「（問: 甲○○、戊○○拿卡片給你？
      ）是，拿一張給我的」等語，惟查被告乙○○就當天其先
      後持卡提領7 次，總共10餘萬元之事實，始終供述如一；
      且依其於本院審理中之所述「（問: 一共給你幾張？）一
      次給我一張，總共給我幾張，忘記了」、「（被抓那天，
      從你身上查獲幾張金融卡？）三張」等語，顯然被告甲○○、戊○○並非一次即將全部之金融卡交予被告乙○○，
      而係每次交付1 張金融卡，而且查獲當時，自被告乙○○
      身上起出數張金融卡，翌日以金融卡號碼向銀行查詢結果
      ，發現申請人均為李雪光一節，亦據許世昌於本院證述在
      卷，參以被害人總共失竊3 張金融卡，且於失竊後先後於
      同一天晚上均被提領，如前所述，足認被告乙○○嗣於本
      院審理中之所述，較足採信，自不得以被告乙○○供述有
      前後不一情形，即認其供述全部不得採信。又辯護人陳稱
      : 依被告乙○○之供述，其被查獲當時，被告戊○○開車
      在旗山鎮○○路與華中街口「枝仔冰城」前等候，惟旗山
      郵局第6 支局位於旗山鎮○○路242 號，「枝仔冰城」位
      於中山路109 號，相距600 公尺，路程約10分鐘，顯未隨
      行把風，有違共犯之常情等語。惟按把風並無一定之模式
      ，且依被告乙○○之供述及其所繪現場圖，被告戊○○停
      車處與被告乙○○提領現金處同在旗山鎮○○路上，縱使
      如辯護人所述相距600 公尺，亦非視線所不能目及，故被
      告戊○○仍得在車上隨時掌握現場情況，故辯護人以此認
      被告乙○○之供述及證述，有瑕疵不足採信，顯無足取。
      至於被告乙○○嗣於本院審理中雖改稱被告戊○○係在郵
      局斜對面停車等候云云，然此與其於警詢之供述及本院初
      次之證述暨所繪現場圖不符，應認其嗣後改稱之供述，與
      事實不符，附此敘明。
二、核被告二人之所為，均係犯刑法第349 條第1 項之收受贓物
    罪，及同法第339 條之2 第1 項之利用自動付款設備詐欺罪
    。被告二人間就收受贓物犯行，及被告二人與被告甲○○間
    ，就利用自動付款設備詐欺犯行，有犯意聯絡及行為分擔，
    均為共同正犯。又被告二人先後4 次利用自動付款設備詐欺
    犯行，時間緊接，犯罪構成要件相同，顯係基於概括犯意反
    覆為之，應依連續犯之規定，論以一罪，並加重其刑。所犯
    上開二罪間，有方法結果之牽連關係，應從一重之利用自動
    付款設備詐欺罪處斷。又被告乙○○曾於90年間，因竊盜案
    件，經本院判處有期徒刑10月，提起上訴後又撤回上訴而確
    定，嗣於92年1 月3 日執行完畢。又被告戊○○曾於82年間
    ，因竊盜案件經本院判處有期徒刑6 月，緩刑3 年確定在案
    ，嗣經本院以85年度聲撤字第4 號裁定撤銷緩刑，入監執行
    ，於87年11月11日執行完畢，此有台灣高等法院被告全國前
    案紀錄表1 紙在卷可按，其於前案執行完畢後5 年內再犯
    本件有期徒刑以上之罪，為累犯，應依刑法第47條規定加重
    其刑，並遞加重之。爰審酌被告二人均有多次前科紀錄，素
    行不良，詐得金額達190000元，金額非微，造成被害人財產
    上損失，且迄今未賠償被害人，行為誠屬非是，被告戊○○
    又飾詞否認，不知悔悟，惟被告乙○○已坦承全部犯行，不
    無悔意等一切情狀，分別量處如主文所示之刑。
三、公訴人雖未就被告二人自被告甲○○處收受被害人美濃郵局
    帳號00000000000000 00000提款卡1 張、農民銀行美濃分行
    帳號00000000000 號金融卡1 張贓物之事實，及被告二人連
    續持被害人上開提款卡及金融卡，擅自輸入密碼，以不正方
    法由自動付款設備取得合計150000元部分，提起公訴，惟此
    部與前揭論罪科刑之收受贓物及利用自動付款設備詐欺罪間
    ，分別有實質上一罪及連續犯之裁判上一罪關係，為起訴效
    力之所及，本院自應併予審理。
乙、被告甲○○免訴及無罪部分:
一、公訴意旨略以: 甲○○、乙○○、戊○○明知台灣銀行帳號
    為000000000000號之金融卡，為李雪光於92年8 月間，在位
    於高雄縣美濃鎮○○街18號住處遭竊之物品，竟仍收受之；
    並共同基於概括之犯意，於92年8 月19日，由戊○○開車載
    送甲○○及乙○○前往高雄縣旗山鎮○○路旗山郵局第6 支
    局前，由乙○○口戴口罩，下車持前揭金融卡前往該處之自
    動提款機，輸入李雪光之密碼，使該自動付款設備誤認係有
    權持有金融卡之人提領現金，以此不正方法連續提領現金2
    次，共計40000 元，隨即於92年8 月19日晚上11時47分許，
    當場為警查獲，原停在高雄縣旗山鎮○○路與華中街口之戊○○及甲○○見狀隨即逃逸，後經訊問乙○○，始得知上情
    等語，因認被告甲○○涉犯刑法第349 條第1 項之收受贓物
    罪及同法第339 條之2 第1 項之利用自動付款設備詐欺罪嫌
    等語。
二、被訴利用自動付款設備詐欺罪免訴部分:
（一）按案件曾經判決確者，應諭知免訴之判決，刑事訴訟第30
      2 條第1 款定有明文。又訴訟上所謂一事不再理之原則，
      關於實質上一罪或裁判上一罪，亦均有其適用（最高法院
      60年臺非字第77號判例意旨可資參照）。
（二）經查：被告甲○○前曾基於概括之犯意，與案外人劉柏暐
      共同意圖為自己不法之所有，於92年8 月4 日6 時30分許
      ，在高雄縣美濃鎮○○街26巷78之4 號秦黃水娣住處，由
      劉柏暐在旁把風，甲○○持其供兇器使用之油壓剪一支破
      壞鳥籠鐵條竊得太陽鳥；及於92年12月15日17時50分許，
      與真實姓名、年籍不詳綽號「阿貴」之成年男子，至高雄
      縣甲仙鄉台二十一線二二七Ｋ二號工地附近，徒手竊取屬
      黃朝鴻所有放置於上開工地內之水溝蓋護欄鋼模，及許春
      夏所有放置在前開工地內之預鑄蓋版六個；及於93年1 月
      19 日 凌晨3 時50分許，在高雄縣美濃鎮○○街41巷38號
      前，以徒手接線發動引擎之方式竊取張永芳所有未懸掛車
      牌之自小貨車1 輛；及於93年3 月2 日凌晨2 時許，在高
      雄縣美濃鎮○○街19號無人看守之倉庫內，持足供兇器使
      用之斜口鉗一支，竊取劉松原所有已報廢之車牌號碼：Ｖ
      Ｒ－四三一二號自小貨車一輛，被告甲○○所犯上開共同
      連續竊盜罪嫌，業經台灣高雄地方法院檢察署檢察官聲請
      簡易判決處刑暨移送併辦，經本院高雄簡易庭認不宜逕以
      簡易判決處刑，改依通常程序審理，並於93年7 月30日以
      93年度易字第563 號判處被告甲○○有期徒刑1 年2 月，
      並於同年8 月26日確定在案之事實，有台灣高等法院被告
      前案紀錄表及判決書各1 份附卷可稽。
（三）本件公訴人雖認被告甲○○收受上開金融卡之贓物後，再
      持該金融卡，於上開時地，以不正方法連續提領現金2次
      共40000 元，惟經本院調查審理結果，認該提款卡係被告
      甲○○於92年8 月間竊得後（理由詳如前述），再與被告
      乙○○、戊○○共同持該金融卡以不正方法提領現金，故
      竊盜罪與利用自動付款設備詐欺罪間，具有方法結果之牽
      連關係，竊盜罪部分本應為利用自動付款設備詐欺罪起訴
      效力之所及，但因牽連犯之一部即竊盜犯行，與被告甲○○前揭業經本院93年度易字第563 號判決確定之犯行，二
      者犯罪時間相近，手段相同，觸犯構成要件相同之罪名，
      顯係基於概括犯意反覆為之，屬連續犯之裁判上一罪，且
      本件竊盜之犯行在前案判決宣判日即93年7 月30日之前所
      為，自為前開確定判決效力所及，惟牽連犯之一部經判決
      確定，其效力即及於全部，故與竊盜罪構成牽連犯之利用
      付款設備詐欺罪，亦應為前案效力所及，揆諸前揭說明，
      爰就利用自動付款設備詐欺罪部分，為免訴判決之諭知。
三、被訴收受贓物罪無罪部分:
（一）按犯罪事實應依證據認定之，無證據不得認定犯罪事實；
      不能證明被告犯罪者，應諭知無罪之判決，刑事訴訟法第
      154 條第2 項、第301 條第1 項分別定有明文；又事實之
      認定，應憑證據，如未能發現相當之證據，或證據不足以
      證明，自不能以推測或擬制之方法，為裁判基礎；且認定
      犯罪事實所憑之證據，雖不以直接證據為限，間接證據亦
      包括在內，然無論直接或間接證據，其為訴訟上之證明，
      須於通常一般之人均不致有所懷疑，而得確信其為真實之
      程度者，始得為有罪之認定，倘其證明尚未達此一程度，
      而有合理之懷疑存在，即無從為有罪之認定（最高法院40
      年台上字第86號、76年台上字第4986號判例可資參照）。
      又按贓物罪之成立，以關於他人犯罪所得之物為限，若係
      自己犯罪所得之物，即不另成立贓物罪（最高法院24年上
      字第4416號判例參照）。
（二）經查上開金融卡係被告甲○○於92年8 月間，至被害人上
      開住處竊得事實，已如前述，揆諸前揭說明，被告甲○○
      自不能再依收受贓物論罪，既不能證明被告甲○○犯罪，
      爰為無罪判決之諭知。
據上論斷，應依刑事訴訟法第301 條第1 項、第302 條第1 款
、第299 條第1 項前段，刑法第28條、第56條、第349 條第1 項
、第339 條之2 第1 項、第55條、第47條，罰金罰鍰提高標準條
例第1 條前段，判決如主文。
本案經檢察官丁○○到庭執行職務。
中　　華　　民　　國　　94　　年　　7 　　月　　11　　日
                  刑事第九庭    審判長法　官  李璧君
                                      法  官  陳筱蓉
                                      法  官  黃惠玲
以上正本，係照原本作成，證明與原本無異。
如不服本判決，應於送達後10日內，向本院提出上訴狀。
中　　華　　民　　國　　94　　年　　7 　　月　　25　　日
                                      書記官  林秀敏
附錄本案論罪科刑法條全文:
刑法第349條第1項:
收受贓物者，處3年以下有期徒刑、拘役或500元以下罰金。
刑法第339條之2第1項:
意圖為自己或第三人不法之所有，以不正方法由自動付款設備取
得他人之物者，處3 年以下有期徒刑、拘役或10000 元以下罰金
。
